臺灣桃園地方法院刑事裁定　
111年度聲字第2786號
聲  請  人  臺灣桃園地方檢察署檢察官
受  刑  人  黃韶彬




上列聲請人因受刑人數罪併罰有二裁判以上，聲請定其應執行之
刑（111年度執聲字第1942號），本院裁定如下：
    主  文
甲○○所犯如附表所示之罪，所處如附表所示之刑，應執行有期徒
刑肆年肆月。
    理  由
一、聲請意旨略以：受刑人甲○○因犯重傷害案件，先後經判決確
    定如附表，經受刑人聲請，應依刑法第53條、第51條第5款
    及第50條第2項定其應執行之刑，爰依刑事訴訟法第477條第
    1項聲請裁定等語。
二、按裁判確定前犯數罪者，併合處罰之。但有下列情形之一者
    ，不在此限：一、得易科罰金之罪與不得易科罰金之罪。二
    、得易科罰金之罪與不得易服社會勞動之罪。三、得易服社
    會勞動之罪與不得易科罰金之罪。四、得易服社會勞動之罪
    與不得易服社會勞動之罪。前項但書情形，受刑人請求檢察
    官聲請定應執行刑者，依第51條規定定之；數罪併罰，有二
    裁判以上者，依第51條之規定，定其應執行之刑；又數罪併
    罰，分別宣告其罪之刑，宣告多數有期徒刑者，於各刑中之
    最長期以上，各刑合併之刑期以下，定其刑期，但不得逾30
    年，刑法第50條、同法第53條及第51條第5款分別定有明文
    。另有二裁判以上，經定其執行刑後，又與其他裁判併合更
    定其執行刑者，前定之執行刑當然失效，仍應以原來宣告之
    數個刑罰計算，而不以當時該數罪所定應執行刑為計算之基
    準；而上開更定之應執行刑，不應比前定之應執行刑加計其
    他裁判所處刑期後為重，否則即與法律秩序理念及法律目的
    內部界限有違，難認適法，此有最高法院57年度台抗字第19
    8號、93年度台非字第192號裁定意旨可資參照。又行為人所
    犯為數罪併罰，其中一罪雖得易科罰金，但因與不得易科之
    他罪合併處罰之結果，於定執行刑時，祇須將各罪之刑合併
    裁量，不得易科罰金合併執行，亦有司法院釋字第144號解
    釋意旨得以參照。
三、經查：
（一）受刑人甲○○所犯如附表所示之罪，先後經如附表所示之法
      院判處如附表所示之刑，並均確定在案，且本院復為最後
      事實審法院等情，有各該判決書及臺灣高等法院被告前案
      紀錄表在卷可稽。又受刑人所犯如附表編號1所示之罪，
      其判決確定日期為民國109年4月8日，而如附表編號2至7
      所示之罪，其犯罪日期係於上開判決確定日期之前，符合
      併合處罰之規定。而受刑人所犯如附表編號1、2所示，為
      得易科罰金之罪，如附表編號3至7所示，為不得易科罰金
      之罪，依刑法第50條第1項但書第1款之規定，固不得併合
      處罰，惟本件係檢察官依受刑人請求聲請定其應執行之刑
      ，此有臺灣桃園地方檢察署依102年1月23日修正之刑法第
      50條調查受刑人是否聲請定應執行刑調查表乙份附卷可考
      （見臺灣桃園地方檢察署111年度執聲字第1942號卷第2頁
      ），是檢察官聲請定其應執行之刑，於法並無不合，應予
      准許。
（二）本院審酌受刑人所犯如附表所示之罪，為恐嚇危害安全、
      毀損、詐欺及重傷害等案件類型，責任非難重複程度非高
      ，犯罪時間相距非甚遠，暨其所犯各罪所反映之受刑人之
      人格特性、對受刑人施以矯正之必要性、犯罪預防等情狀
      ，為整體非難之評價，定其應執行之刑。受刑人所犯如附
      表編號1、2所示之罪雖得易科罰金，但因與如附表編號3
      至7所示不得易科罰金之罪合併處罰之結果，揆諸上開解
      釋意旨，本院於定執行刑時，自不得諭知易科罰金之折算
      標準。
四、依刑事訴訟法第477條第1項，裁定如主文。
中　　華　　民　　國　　111 　年　　10 　　月　　4　　日
                   刑事第八庭    法  官  郭書綺
以上正本證明與原本無異。
如不服本裁定，應於裁定送達後5 日內向本院提出抗告狀。
　　　　　　　　　　　　　  　　書記官　蔡忠晏
中　　華　　民　　國　　111 　年　　10　　月　　4 　　日
附表：

 編          號            1            2            3  罪          名  恐嚇危害安全 毀損 詐欺  宣    告    刑  有期徒刑4月，如易科罰金，以新臺幣1,000元折算1日 有期徒刑2月，如易科罰金，以新臺幣1,000元折算1日 有期徒刑1年2月  犯  罪  日  期  109年1月12日 108年11月10日 106年12月3日 偵查（自訴）機關 年度案號  桃園地檢109年度偵字第3260號 桃園地檢109年度偵字第1709號 彰化地檢107年度偵字第12278號 最  後  事實審 法    院        桃園地院 桃園地院 彰化地院  案    號 109年度簡字第66號 109年度壢簡字第925號 109年度訴緝字第66號  判決日期 109年3月9日 109年8月13日 109年12月23日 確  定  判  決 法    院        桃園地院 桃園地院 彰化地院  案    號 109年度簡字第66號 109年度壢簡字第925號 109年度訴緝字第66號  判    決 確定日期 109年4月8日 109年9月22日 110年2月2日      備  註  桃園地檢109年度執字第8827號 桃園地檢109年度執字第18518號 中高分檢110年度執字第20號   編號1至6經彰化地院以110年度聲字第440號裁定定應執行有期徒刑2年10月   

 編          號  4 5 6  罪          名  詐欺 詐欺 詐欺  宣    告    刑  有期徒刑1年3月 有期徒刑1年4月（共10罪） 有期徒刑1年5月  犯  罪  日  期  106年12月3日 106年12月3日 106年12月3日 偵查（自訴）機關 年度案號  彰化地檢107年度偵字第12278號 彰化地檢107年度偵字第12278號 彰化地檢107年度偵字第12278號 最  後  事實審 法    院        彰化地院 彰化地院 彰化地院  案    號 109年度訴緝字第66號 109年度訴緝字第66號 109年度訴緝字第66號  判決日期 109年12月23日 109年12月23日 109年12月23日 確  定  判  決 法    院 彰化地院 彰化地院 彰化地院  案    號 109年度訴緝字第66號 109年度訴緝字第66號 109年度訴緝字第66號  判    決 確定日期 110年2月2日 110年2月2日 110年2月2日      備  註  中高分檢110年度執字第20號 中高分檢110年度執字第20號 中高分檢110年度執字第20號   編號1至6經彰化地院以110年度聲字第440號裁定定應執行有期徒刑2年10月   

 編          號  7  罪          名  重傷害  宣    告    刑  有期徒刑2年  犯  罪  日  期  108年7月3日 偵查（自訴）機關  年度案號  桃園地檢108年度少連偵字第346號、109年度少連偵字第60號 最  後  事實審 法    院 桃園地院  案    號 110年度原訴字第3號  判決日期 111年6月17日 確  定  判  決 法    院 桃園地院  案    號 110年度原訴字第3號  判    決 確定日期 111年7月22日      備  註  桃園地檢111年度執字第8738號